【裁判字號】    95,訴緝,83
【裁判日期】    951030
【裁判案由】    違反毒品危害防制條例
【裁判全文】
臺灣臺南地方法院刑事判決              95年度訴緝字第83號
    公  訴  人  臺灣臺南地方法院檢察署檢察官
    被      告  甲○○
                        號
                        現在台南看守所羈押中
上列被告因違反毒品危害防制條例案件，經檢察官提起公訴（94
年度偵字第7294號），本院合議庭裁定由受命法官獨任進行簡式
審判，判決如下：
    主  文
甲○○連續施用第一級毒品，累犯，處有期徒刑壹年拾月，扣案
之海洛因貳拾貳小包（驗餘淨重合計貳拾伍點陸玖公克）沒收銷
燬之，扣案之上開海洛因外包裝袋貳拾貳只（合計重陸點壹肆公
克）、電子秤壹台、研磨器壹組、藥杓陸支、葡萄糖壹包、夾鏈
袋拾捌袋、注射針筒伍拾捌支、橡皮筋貳條均沒收；又連續施用
第二級毒品，累犯，處有期徒刑拾月，扣案之大麻柒包（驗餘淨
重合計拾壹點貳貳公克）沒收銷燬之，扣案之上開大麻外包裝袋
柒只（合計重貳點肆柒公克）、吸食器貳組均沒收。應執行有期
徒刑貳年陸月，扣案之海洛因貳拾貳小包（驗餘淨重合計貳拾伍
點陸玖公克）、大麻柒包（驗餘淨合計重拾壹點貳貳公克）均沒
收銷燬之，扣案之上開海洛因外包裝袋貳拾貳只（合計重陸點壹
肆公克）、電子秤壹台、研磨器壹組、藥杓陸支、葡萄糖壹包、
夾鏈袋拾捌袋、注射針筒伍拾捌支、橡皮筋貳條、上開大麻外包
裝袋柒只（合計重貳點肆柒公克）、吸食器貳組均沒收。
    事實及理由
一、本件犯罪事實如下：甲○○前曾於民國八十七年間因違反肅
    清煙毒條例案件，經本院判處有期徒刑三年四月，於九十年
    一月二十日假釋期滿執行完畢。又曾於九十二年間因施用毒
    品案件，經依本院裁定送強制戒治，於九十三年二月二十四
    日停止戒治交付保護管束釋放，於同年十月五日交付保護管
    束期滿執行完畢，並台灣台南地方法院檢察署檢察官於九十
    三年十二月二十四日以九十三年度戒毒偵字第三０三號為不
    起訴處分確定，詎其仍不知悔改，於前開強制戒治執行完畢
    釋放後五年內復分別基於施用第一級毒品海洛因、第二級毒
    品大麻、安非他命之概括犯意，自九十四年一月間起至同年
    五月三十一日晚間十二時止許，在臺南市○○路○段四六六
    號七樓之十住處內，以注射方式施用海洛因多次，以捲入香
    菸內燃燒之方式施用大麻及以吸食器施用安非他命多次。嗣
    為警於九十四年六月一日持本院核發之搜索票搜索上址，當
    場查扣得甲○○所有之海洛因二十二小包（驗餘淨重二十五
    點六九公克，空包裝重六點一四公克）、大麻七包（驗餘淨
    重十一點二二公克，空包裝重二點四七公克）、供施用海洛
    因所用之電子秤一台、研磨器一組、藥杓六支、葡萄糖一包
    、夾鏈袋十八袋、注射針筒五十八支、橡皮筋二條及供施用
    安非他命所用之吸食器二組。
二、本件犯罪證據如下：1.上開扣案物品。2.被告於於警訊時及
    偵審中之自白3.法務部調查局鑑驗通知書二紙。4. 長榮大
    學濫用藥物檢驗確認報告二份及採尿真實姓名對照表各一紙
    。
三、公訴人雖未就被告上開施用安非他命犯行起訴，惟查該部份
    犯行與起訴之施用大麻部份，有連續犯之裁判上一罪關係，
    為起訴效力所及，本院自得併予審理，附此敘明。
四、查被告為後，刑法已於九十四年二月二日修正公布，並於九
    十五年七月一日生效施行。茲比較本案所涉新舊刑法如下：
(一)、按被告行為後，刑法第五十六條之連續犯規定，業於九十四
    年一月七日修正公布刪除，並於九十五年七月一日施行，則
    被告所犯上述各罪應依數罪併罰之規定分論併罰，此刪除雖
    非犯罪構成要件之變更，但顯已影響行為人刑罰之法律效果
    ，自屬法律有變更，比較新、舊法結果，修正後之規定並非
    較有利於被告，依刑法第二條第一項前段規定，仍應適用較
    有利於被告之行為時法律（即舊法）論以連續犯（最高法院
    九十五年第八次刑事庭會議決議參照）。
(二)、被告於五年以內再故意犯本件有期徒刑以上之罪，有台灣高
    等法院被告全國前案紀錄表附卷足憑，不論依修正前之刑法
    第四十七條，或修正後之刑法第四十七條第一項之規定，均
    構成累犯，修正後之規定並未較有利於被告，應依刑法第二
    條第一項前段之規定，適用修正施行前之刑法第四十七條。
(三)、又修正前刑法第五十一條規定：「數罪併罰，分別宣告其罪
    之刑，依左列各款定其應執行者：」其中第五款規定：「宣
    告多數有期徒刑者，於各刑中之最長期以上，各刑合併之刑
    期以下，定其刑期。但不得逾二十年。」修正後刑法第五十
    一條第五款規定：「宣告多數有期徒刑者，於各刑中之最長
    期以上，各刑合併之刑期以下，定其刑期。但不得逾三十年
    」比較結果，修正後刑法並非較有利於行為人，依刑法第二
    條第一項前段之規定，仍應依修正前刑法，定其應執行之刑
    （最高法院９５年第８次刑事庭會議決議參照）。
(四)、經上綜合比較結果，本件應適用修正前之上開刑法相關規定
    。
五、據上論斷，應依刑事訴訟法第二百七十三條之一第一項、第
    二百九十九條第一項前段、第三百十條之二、第四百五十四
    條，毒品危害防制條例第十條第一項、第二項、第十八條第
    一項前段，刑法第十一條前段、第二條第一項前段、修正前
    第五十六條、修正前第四十七條、修正前第五十一條第五款
    、第九款、第三十八條第一項第二款，判決如主文。
六、如不服本判決，得自收受送達之日起十日內，向本院提起上
    訴。
中    華    民    國    95    年    10    月    30    日
                  刑事第一庭   法  官  柯顯卿
以上正本證明與原本無異。
如不服本判決，應於判決送達日起十日內，向本院提起上訴狀。
                               書記官  黃子起
中    華    民    國    95    年    10    月    30    日
附錄所犯法條：
毒品危害防制條例第十條：
施用第一級毒品者，處六月以上五年以下有期徒刑。
施用第二級毒品者，處三年以下有期徒刑。


司法院資訊處製作；財團法人民間司法改革基金會備份。
